【裁判字號】    98,聲減,105
【裁判日期】    980512
【裁判案由】    聲請減刑及定應執行刑
【裁判全文】
臺灣高雄地方法院刑事裁定             98年度聲減字第105號
聲  請  人  臺灣高雄地方法院檢察署檢察官
受  刑  人  甲○○
上列受刑人因偽造文書案件，業經判決罪刑確定，聲請人聲請減
刑及定其應執行之刑（98年度聲減字第66號），本院裁定如下：
    主  文
甲○○所犯如附表編號一所示之罪，減為拘役貳拾玖日，如易科
罰金，以銀元參佰元即新臺幣玖佰元折算壹日，與如附表編號二
所示之刑，應執行拘役伍拾捌日，如易科罰金，以銀元參佰元即
新臺幣玖佰元折算壹日。
    理  由
一、聲請意旨略以：受刑人甲○○（下稱受刑人）所犯如附表所
    示之罪，分別經如附表所示之法院判處如附表所示之刑確定
    ，核其所犯如附表編號1 所示之罪，犯罪時間在民國96年4
    月24日以前，應依法減其刑期2 分之1 ，並與如附表編號2
    所示業經法院判決減刑之罪，合併定應執行刑及諭知易科罰
    金之折算標準等語。
二、按依中華民國96年罪犯減刑條例（下稱減刑條例）應減刑之
    罪，已經判決確定尚未執行或執行未完畢者，由檢察官或應
    減刑之人犯聲請最後審理事實之法院裁定之；依減刑條例應
    減刑之數罪，經二以上法院裁判確定者，得由一檢察官或應
    減刑之人犯合併向其中一裁判法院聲請裁定之；裁判確定前
    犯數罪均應減刑而未定執行刑者，就各罪依減刑條例第2 條
    、第4 條、第6 條至第8 條規定減刑後，適用刑法第51條定
    其應執行之刑；減刑條例第10條及第11條關於定其應執行之
    刑，準用減刑條例第8 條第3 項規定，減刑條例第8 條第1
    項、第3 項、第10條第1 項及第12條分別定有明文。查本院
    為如附表編號1 所示之罪之最後審理事實之法院，則就聲請
    人聲請減刑並定應執行之刑，揆諸前揭說明，本院自有管轄
    權，合先敘明。
三、次按犯罪在96年4 月24日以前者，除減刑條例另有規定外，
    有期徒刑減其刑期2 分之1 ，減刑條例第2 條第1 項第3 款
    定有明文。另因減刑條例減刑而有不滿一日之時間或不滿一
    元之額數者，不算，法院辦理96年減刑案件應行注意事項第
    14條亦有明文。又裁判確定前犯數罪者，併合處罰之；數罪
    併罰，有2 裁判以上者，依刑法第51條之規定，定其應執行
    之刑，刑法第50條、第53條亦分別定有明文。而刑法第50條
    所謂「裁判確定」，在被告一再犯罪，經受諸多科刑判決確
    定之情形，乃指首先確定之科刑判決而言，質言之，係以該
    首先判刑確定之日作為基準，凡在該日期之前所犯之各罪，
    即應依刑法第51條各款規定，定其應執行之刑；是經依法定
    應執行刑確定後，既係數罪併合執行應執行刑，茍該所定執
    行刑未執行完畢，則各該宣告數罪之刑自屬均未執行完畢；
    縱令各案中一部分犯罪之宣告刑在形式上已經執行，仍應依
    法聲請犯罪事實最後判決之法院裁定，然後再依所裁定之執
    行刑，換發指揮書併合執行，其前已執行之有期徒刑部分，
    僅應予扣除而不能認為已執行完畢，在所裁定之執行刑尚未
    執行完畢前，各案之宣告刑不發生執行完畢之問題（最高法
    院97年度臺非字第550 號、90年度臺非字第340 號、95年度
    臺非字第320 號判決意旨參照）。經查，本件受刑人犯如附
    表所示之罪，分別經如附表所示之法院判處如附表所示之刑
    確定，其中如附表編號1 所示之刑，業經臺灣高雄地方法院
    檢察署以94年度執字第12058 號執行案件囑託臺灣臺中地方
    法院檢察署（下稱臺中地檢署）代為執行，受刑人已於95年
    2 月23日縮刑期滿執行完畢乙節，有各該確定判決、臺中地
    檢署94年執助鑑字第1781號執行指揮書及該署94年12月29日
    中檢惠執鑑94執助1781字第114148號函影本、臺灣高等法院
    被告前案紀錄表在卷可稽，堪可認定。而受刑人所受如附表
    編號1 所示之刑，固已執行完畢，惟受刑人所犯如附表編號
    2 所示之罪之犯罪日期，既在如附表編號1 所示之罪判決確
    定之前，則如附表所示之2 罪即合於刑法第50條數罪併罰之
    要件，原應依刑法第51條定其應執行之刑，縱受刑人所受如
    附表編號1 所示之刑，形式上已執行完畢，但就如附表所示
    之2 罪併合執行之應執行刑尚未執行完畢前，仍應認如附表
    編號1 所示之刑尚未執行完畢，是聲請人聲請就受刑人所犯
    如附表編號1 所示之罪，減其刑期2 分之1 即減為如附表編
    號1 所示之刑，並與受刑人所犯如附表編號2 所示之刑，合
    併定應執行刑等情，並無不合，應予准許。
四、再按行為後法律有變更者，適用行為時之法律；但行為後之
    法律有利於行為人者，適用最有利於行為人之法律，刑法第
    2 條第1 項定有明文。查本件受刑人所犯如附表所示之2罪
    ，犯罪時間均在95年7 月1 日刑法修正施行前，自應依刑法
    第2 條第1 項為新舊法比較。而刑法第51條第5 款原規定：
    「宣告多數有期徒刑者，於各刑中之最長期以上，各刑合併
    之刑期以下，定其刑期。但不得逾20年。」新法修正為：「
    宣告多數有期徒刑者，於各刑中之最長期以上，各刑合併之
    刑期以下，定其刑期。但不得逾30年。」將定應執行刑之上
    限由原先之20年提高為30年，經比較結果，應以修正前之規
    定較有利於受刑人，是本件自應以修正前刑法第51條第5款
    之規定定其應執行刑。
五、末按犯最重本刑為5 年以下有期徒刑以下之刑之罪，依本條
    例規定減為6 月以下有期徒刑、拘役者，應於為減刑裁判時
    ，併諭知易科罰金折算之標準，減刑條例第9 條定有明文。
    又刑法第2 條第1 項關於新舊法律之比較適用，係指被告行
    為後刑罰法律有變更，而其所涉犯之案件，法院尚未為裁判
    者而言，如法院已裁判確定，即無其適用，此觀該法條之規
    定自明。而依減刑條例所為之減刑裁定，係按原確定判決之
    宣告刑而減之，並非重新裁判，故是否准予易科罰金及關於
    該易科罰金之折算標準、罰金易服勞役之折算標準，均應依
    原確定判決所諭知之標準折算，不生新舊法律之比較適用問
    題。
六、綜上，本院審核後，認本件聲請為正當，就受刑人所犯如附
    表所示之罪，依上開規定，適用修正前刑法第51條第5款 規
    定，定應執行刑如主文所示，並諭知易科罰金之折算標準。
七、依刑事訴訟法第477 條第1 項，中華民國96年罪犯減刑條例
    第2 條第1 項第3 款、第8 條第1 項、第3 項、第10條第1
    項、第12條，修正前刑法第51條第5 款、第41條第1 項前段
    ，廢止前罰金罰鍰提高標準條例第2 條，現行法規所定貨幣
    單位折算新臺幣條例第2 條，裁定如主文。
中    華    民    國    98    年    5     月    12    日
                  刑事第十七庭  法  官  毛妍懿
以上正本證明與原本無異。
如不服本裁定，應於收受送達後5 日內向本院提出抗告狀。
中    華    民    國    98    年    5     月    13    日
                                書記官  林晏光
附表：
┌──────┬─────────┬─────────┐
│編       號 │       1          │       2          │
├──────┼─────────┼─────────┤
│罪       名 │不能安全駕駛動力交│行使使公務員登載不│
│            │通工具罪          │實文書罪          │
├──────┼─────────┼─────────┤
│宣  告  刑  │拘役59日          │拘役58日，減為拘役│
│            │                  │29日              │
├──────┼─────────┼─────────┤
│所 犯 法 條 │刑法第185條之3    │刑法第216 條、第21│
│            │                  │4 條              │
├──────┼─────────┼─────────┤
│犯 罪 日 期 │94年3 月26日（聲請│92年11月4日       │
│            │書誤載為94年3 月23│                  │
│            │日）              │                  │
├──────┼─────────┼─────────┤
│偵 查 機 關 │臺灣高雄地方法院檢│臺灣臺中地方法院檢│
│年 度 案 號 │察署94年度偵字第72│察署97年度偵字第17│
│            │74號              │395號             │
├─┬────┼─────────┼─────────┤
│最│法院    │臺灣高雄地方法院  │臺灣臺中地方法院  │
│後├────┼─────────┼─────────┤
│事│判決字號│94年度交易字第264 │98年度中簡字第845 │
│實│        │號                │號                │
│審├────┼─────────┼─────────┤
│  │判決日期│94年8 月31日      │98年3月12日       │
├─┼────┼─────────┼─────────┤
│確│法院    │同上              │同上              │
│定├────┼─────────┼─────────┤
│判│判決字號│同上              │同上              │
│決├────┼─────────┼─────────┤
│  │確定日期│94年9月30日       │98年3月30日       │
├─┴────┼─────────┼─────────┤
│合於中華民國│第2 條第1 項第3 款│第2 條第1 項第3 款│
│九十六年罪犯│                  │                  │
│減刑條例    │                  │                  │
├──────┼─────────┼─────────┤
│減刑後之刑期│減為拘役29日      │拘役29日          │
├──────┼─────────┼─────────┤
│備註        │業經臺灣高雄地方法│無                │
│            │院檢察署94年度執字│                  │
│            │第12058號執行完畢 │                  │
└──────┴─────────┴─────────┘


司法院資訊處製作；財團法人民間司法改革基金會備份。
